【裁判字號】    97,消債更,2120
【裁判日期】    980612
【裁判案由】    更生事件
【裁判全文】
臺灣板橋地方法院民事裁定  97年度消債更字第2120號
聲  請  人  甲○○
即  債務人
上列當事人因消費者債務清理事件，聲請更生，本院裁定如下：
    主  文
債務人甲○○自中華民國九十八年六月十二日下午四時起開始更
生程序。
本件得由司法事務官進行更生程序。
    理  由
一、按法院開始更生程序之裁定，應載明其年、月、日、時，並
    即時發生效力；復法院裁定開始更生或清算程序後，得命司
    法事務官進行更生或清算程序，消費者債務清理條例第45條
    第1項及第16條第1項前段分別定有明文。
二、本件聲請人即債務人主張：其目前積欠金融機構債務新臺幣
    （下同）572,713 元，曾於消費者債務清理條例施行後，於
    民國97年11月間提出債權人清冊，以書面向最大債權金融機
    構聯邦商業銀行股份有限公司（下稱聯邦銀行）請求共同協
    商債務清償方案，因協商條件未有共識，故聯邦銀行寄發前
    置協商不成立通知書予聲請人，致協商不成立。聲請人目前
    於補習班擔任教師，每月收入僅9,000 元，且收入不穩定，
    扣除每月膳食費用支出3,000 元、電信費用700 元、交通費
    用1,500 元、全民健康保險費用659 元及扶養費用2,000 元
    共7,859 元，其餘水電瓦斯費、日常必需品、緊急醫療費及
    部分扶養費用皆由配偶負擔，以聲請人收入9,000 元扣除每
    月必要生活支出7,859 元後，僅餘1,141 元，所餘收入顯不
    足清償債務，有不能清償債務之情事，其無擔保或無優先權
    之債務總額未逾新臺幣1,200 萬元，復未經法院裁定開始清
    算程序或宣告破產，爰向本院聲請更生等語。
三、經查，債務人所主張之上開事實，業據提出債權人清冊、財
    產及收入狀況說明書、戶籍謄本、財團法人金融聯合徵信中
    心當事人綜合信用報告、前置協商不成立通知書、聲請人、
    其配偶及其父母財政部臺北市國稅局95、96年度綜合所得稅
    各類所得資料清單及財產歸屬資料清單、收入切結書、勞工
    保險被保險人投保資料表、健保費繳費證明、公寓大廈管理
    費收據、水電瓦斯、交通費、電話費繳費證明、95及96年度
    綜合所得稅電子結算申報收執聯、子女教育費與醫療費收據
    等為證，堪信聲請人主張為真實。聲請人名下僅有存款
    16,413元，此有聲請人提出之財產及收入狀況說明書、財政
    部臺北市國稅局財產歸屬資料清單、存摺影本在卷可稽（見
    本院卷第10頁、第31頁、第41至第49頁），是其財產確不足
    以清償其債務，而其每月平均收入9,000 元，考量聲請人尚
    有2 名子女須聲請人與配偶共同扶養（見本院卷第16至第18
    頁，聲請人之戶籍謄本），而依行政院主計處公佈之97年度
    臺灣省每人每月最低生活費以9,829 元計算，則聲請人每月
    生活必要費用加計扶養費用為19,658元（計算式：9,829 ×
    2=19,658），則聲請人每月收入確不足以負擔其每月最低生
    活必要費用及扶養費用之開支，遑論每月前置協商還款條件
    之負擔，是聲請人確有不能清償之情事，此外，本件又查無
    債務人有消費者債務清理條例第6 條第3 項、第8 條或第46
    條各款所定駁回更生聲請之事由存在，則聲請人聲請更生，
    應屬有據，爰裁定如主文。
四、另聲請人應於更生程序開始後，由債權人會議可決或由法院
    裁定認可其更生方案後方能實行，倘未能經債權會議可決或
    經法院裁定認可，則依消費者債務清理條例第61條規定，應
    續行清算程序，故本件聲請人仍應提出足以為債權人接受或
    經法院認為公允之更生方案以供採擇，附此敘明。
中    華    民    國    98    年    6     月    12    日
              民事第一庭  法      官    李世貴
上為正本係照原本作成
本件不得抗告
本裁定已於98年6月12日16時公告。
中    華    民    國    98    年    6     月    12    日
                          書  記  官    蘇哲男


司法院資訊處製作；財團法人民間司法改革基金會備份。
